# 有一笔今年 11 月到明年 10 月的技术服务费，应当全部计入当期损益吗？

提问人：wx_5d6130272c84 时间：2019-12-12 08:05:08
各位老师好，CPA综合学习的时候有一道真题，【例题· 2015 年考题】A公司 20×4年开展了一系列广告和业务宣传活动，共发生广告和业务宣传费 7 800 万元。A
公司认为上述 20×4 年开展的广告和业务宣传活动的后续效果将至少持续至 20×6年，因此将其中
2 600 万元广告和业务宣传费计入 20×4 年度损益，其余 5 200 万元于20×4 年末作为长期待摊费用
核算。
要求：假定不考虑其他条件，判断A 公司的会计处理是否存在不当之处。如果存在不当之处，
提出恰当的处理意见。
【答案】
A 公司的会计处理存在不当之处。
不当之处：将 5 200 万元于20×4 年末作为长期待摊费用核算。
处理意见：当期发生的广告和业务宣传费全部计入当期损益。
这个题我理解的不透彻，还是对基础概念有点混淆。比如有一笔今年 11 月到明年 10 月的技术服务费，应当全部计入当期损益吗？还是应该进行分摊？

回答人：chenyiwei
广告费和业务宣传费均应在发生时直接费用化处理，不能以 “活动效果预计会使以后年度获益” 为由将已发生的费用予以递延。主要问题是后续效益难以用货币计量，故认为不能产生可用货币计量的未来经济利益流入，不符合确认为资产的条件。